臺灣桃園地方法院刑事判決　　　　　　　 94年度訴字第566號
公　訴　人　臺灣桃園地方法院檢察署檢察官
被　　　告　甲○○　男　30歲.
上列被告因違反毒品危害防制條例案件，經檢察官提起公訴（九
十三年度毒偵字第四七一七號），被告於本院準備程序中，就被
訴事實為有罪之陳述，經本院告知簡式審判程序意旨，並聽取公
訴人及被告意見後，本院合議庭裁定依簡式審判程序審理，判決
如下：
    主  文
甲○○施用第一級毒品，處有期徒刑柒月。
    事  實
一、甲○○前因施用毒品案件，經本院於民國八十九年七月七日
    ，以八十九年度毒聲字第四五０七號裁定送觀察、勒戒後，
    認有繼續施用毒品之傾向，並經本院以八十九年度毒聲字第
    五二三一號裁定令入戒治處所施以強制戒治一年，於九十二
    年四月十六日戒治期滿，由臺灣桃園地方法院檢察署檢察官
    於九十二年四月二十二日，以九十二年度戒偵字第一八九號
    不起訴處分確定。詎仍未戒除毒癮，復於前述強制戒治執行
    完畢後五年內，於九十三年七月二十四日十二時五十分許為
    警採尿回溯前二十六小時內某時，在其位於桃園縣桃園市○
    ○街十四巷十七號住處，施用第一級毒品海洛因一次，嗣於
    九十三年七月二十四日十二時五十分許，經警通知到場採集
    尿液送驗結果呈毒品嗎啡陽性反應而查獲。
二、案經桃園縣政府警察局桃園分局報請臺灣桃園地方法院檢察
    署檢察官偵查起訴。
　　理  由
一、本件被告甲○○所犯並非死刑、無期徒刑、最輕本刑為三年
    以上有期徒刑之罪或高等法院管轄第一審案件，而於準備程
    序進行中，被告先就被訴事實為有罪之陳述，經本院告知簡
    式審判程序之旨，並聽取公訴人、被告之意見後，由本院合
    議庭以裁定由受命法官獨任進行簡式審判程序，核先敘明。
二、訊據被告於本院審理中坦承確有在上開地點施用第一級毒品
    海洛因之情事不諱，惟被告對於施用第一級毒品海洛因之時
    間不復記憶。經查：被告於九十三年七月二十四日十二時五
    十分許為警查獲後所採集之尿液經送昭信科技顧問股份有限
    公司以酵素免疫分析法初驗，再以氣相層析質譜分析法複驗
    ，被告之尿液呈現嗎啡陽性反應（海洛因屬嗎啡類毒品），
    有列管毒品人口尿液檢體採集送驗紀錄表、昭信科技顧問股
    份有限公司濫用藥物陽性檢體檢驗報告各一紙在卷可稽（見
    臺灣桃園地方法院檢察署九十三年度毒偵字第四七一七號偵
    查卷宗第八頁、第九頁）；又按海洛因係嗎啡經化學合成之
    半人工合成品，其藥（毒）性高於嗎啡，經吸食或注射進入
    人体，藉由人體代謝系統之新陳代謝，分解成藥（毒）性較
    低之嗎啡，由尿液排出人體，故於尿液中，以嗎啡成份檢出
    ，此有憲兵司令部七十九年六月一日（七九）鑑驗字第○二
    七三號函、八十年六月十七日（八○）鑑驗字第二八一五號
    函、暨法務部調查局八十年三月二十八日（八○）發技一字
    第一八九八號函可稽，且按海洛因經注射入人體後，約百分
    之八十於二十四小時內自尿中排出，一般而言，尿液中能否
    驗出嗎啡陽性反應與其投與量、投與途徑、採尿時間、個人
    體質及檢驗方法之靈敏度有關，國外曾有文獻報導注射六毫
    克之海洛因鹽酸鹽，其代謝物嗎啡之平均可檢出時限約為二
    十六小時，此亦據行政院衛生署藥品食物檢驗局八十一年九
    月八日（八一）藥檢一字第八一一四八八五號函釋在案，依
    上開說明，是被告於九十三年七月二十四日十二時五十分許
    為警所採集之尿液經檢驗結果既呈嗎啡陽性反應，足徵其於
    採尿時點起回溯二十六小時內某時，確曾施用第一級毒品海
    洛因無訛，是被告自白核與事實相符，應可採為論罪科刑之
    依據。又被告前因施用第一、二級毒品案件，經觀察、勒戒
    後，認有繼續施用毒品之傾向，依本院裁定令入戒治處所施
    以強制戒治一年，於九十二年四月十六日戒治期滿，由臺灣
    桃園地方法院檢察署檢察官於九十二年四月二十二日，以九
    十二年度戒偵字第一八九號不起訴處分確定，有不起訴處分
    書、臺灣桃園地方法院檢察署刑案資料查註紀錄表、臺灣高
    等法院全國前案紀錄表附卷可考，被告於強制戒治執行完畢
    後，五年內再犯本件施用第一級毒品犯行明確，應依法論科
    。
三、核被告所為，係犯毒品危害防制條例第十條第一項之施用第
    一級毒品罪。被告持有第一級毒品海洛因進而施用，其持有
    之低度行為應為其施用第一級毒品海洛因之高度行為所吸收
    ，不另論罪。爰審酌被告施用毒品之動機、目的、手段，犯
    行所生之危害，已曾因相同犯行經觀察、勒戒及強制戒治等
    處遇後猶未能使其知所省惕，根絕施用毒品惡習，足徵其沾
    染甚深，惟被告坦承犯行犯後態度良好等一切情狀，量處如
    主文所示之刑。
據上論斷，應依刑事訴訟法第二百七十三條之一、第二百九十九
條第一項前段，毒品危害防制條例第十條第一項，刑法第十一條
前段，判決如主文。
本案經檢察官張啟聰到庭執行職務。
中　　華　　民　　國　　94　　年　　3 　　月　　31　　日
                  臺灣桃園地方法院刑事第五庭
                          法  官  張明儀
以上正本證明與原本無異。
如不服本判決，應於判決送達後10日內向本院提出上訴狀（應附
繕本），上訴於臺灣高等法院。
　　　　　　　　　　　　　　　書記官　吳瓊英
中　　華　　民　　國　　94　　年　　4 　　月　　20　　日
附錄本案論罪科刑法條：
毒品危害防制條例第10條第一項：
施用第一級毒品者，處六月以上五年以下有期徒刑。
